【裁判字號】    97,審重訴,457
【裁判日期】    980805
【裁判案由】    損害賠償
【裁判全文】
臺灣臺北地方法院民事裁定           97年度審重訴字第457號
聲  請  人  荷蘭商皇家飛利浦電子股份有限公司
            KONINKLI.
法定代理人  甲○○E. CO.
訴訟代理人  宋耀明律師
            蘇宜君律師
            余慕德律師
相  對  人  英屬維京群島商華進科技股份有限公司
            ARIMA DE.
法定代理人  乙○○
訴訟代理人  董浩雲律師
            王仁君律師
            周宜廷律師
上列當事人間請求損害賠償事件，聲請人聲請命相對人再供訴訟
費用之擔保，本院裁定如下：
    主  文
聲請駁回。
    理  由
一、聲請意旨略以：聲請人即被告為外國公司，相對人即原告亦
    為外國公司，在中華民國並無住所、事務所及營業所，相對
    人依侵權行為之法律關係先一部請求聲請人即被告賠償最低
    額新臺幣（下同）1 億元，聲請人之前聲請命相對人供訴訟
    費用之擔保，固經本院於民國98年4 月15日以裁定命其為聲
    請人供訴訟費用擔保金新臺幣（下同）3,176,000 元（第一
    審裁判費為892,000 元，第二審及第三審之裁判費各為1,33
    8,00 0元，第三審律師之酬金50萬元，扣除相對人已繳納第
    一審裁判費892,000 元）。惟訴訟費用尚包括翻譯費在內，
    本件恐涉及大量英文文件，依「法院辦理民事事件訴訟文書
    之影印、攝影、抄錄及翻譯費徵收標準」第5 條規定「訴訟
    文書之翻譯費，中文翻譯為英文、日文者，每百字徵收350
    元」之標準計算，僅翻譯15萬元翻譯費用即達525,000 元，
    以相對人提出原證一至八等書證計算，其內容恐已超過15萬
    字，因認相對人應就本件訴訟可能支出之翻譯費用50萬元再
    提供擔保云云。
二、按法院命原告供擔保者，應於裁定中定擔保額及供擔保之期
    間。定擔保額，以被告於各審應支出之費用總額為準，民事
    訴訟法第99條第1 、2 項分別定有明文。又所謂「以被告於
    各審應支出之費用總額為準」，即指法院依裁量權定擔保額
    時，應斟酌為裁定時之客觀情事，就被告於各審所應支出之
    費用總額妥為核定，亦即被告於本案第一審至第三審訴訟程
    序中，支出之各項法定訴訟費用總額，除包括裁判費、同法
    第77條之25條第1 項及第466 條之3 第1 項之律師酬金外，
    固包含同法第77條之23、第77條之24所定之費用，惟應以必
    要之訴訟費用為限，但應扣除原告起訴時應繳納之裁判費。
三、經查，聲請人主張兩造均為外國法人，本件爭執涉及大量英
    文文件，可預見將產生大量翻譯費，此部分費用亦應予以審
    酌而命供擔保云云。然查，法定訴訟費用固包含民事訴訟法
    第77條之23、第77條之24規定所列示之費用及其他進行訴訟
    之必要費用，惟是否確有支用之必要，應視本件訴訟審理情
    形及兩造所提證據資料，由法院審酌案情後，方能定之，尚
    非必定有此等費用之支用，如因訴訟程序之進行，確屬有支
    用之必要，自得依同法第96條第1 項後段規定，聲請法院再
    行命補供擔保即可。本院已於98年4 月15日裁定命相對人為
    聲請人就第二審及第三審之裁判費、第三審律師之酬金供訴
    訟費用之擔保，相對人已依法提存，聲請人迄未為實體之答
    辯，依目前訴訟進行情形及兩造提出之證據資料，尚難認有
    支用翻譯費用50萬元之必要。聲請人聲請再命相對人此部分
    訴訟費用之擔保，洵非有據，不應准許。
三、依法裁定如主文。
中    華    民    國    98    年    8     月    5     日
                  民事第六庭    法  官  劉又菁
以上為正本係照原本作成。
如對本裁定抗告須於裁定送達後10日內向本院提出抗告狀，並繳
納抗告費新臺幣1,000元。
中    華    民    國    98    年    8     月    5     日
                                書記官  潘惠梅


司法院資訊處製作；財團法人民間司法改革基金會備份。
